臺灣屏東地方法院刑事判決　　　　　　　100年度訴字第347號
公　訴　人　臺灣屏東地方法院檢察署檢察官
被　　　告　洪志文
上列被告因違反毒品危害防制條例案件，經檢察官提起公訴（100
年度毒偵字第317 號），本院於準備程序進行中，因被告就被訴
事實為有罪之陳述，經告知簡式審判程序意旨，並聽取公訴人及
被告之意見後，本院合議庭裁定由受命法官獨任依簡式審判程序
審理，判決如下：
    主  文
洪志文施用第一級毒品，累犯，處有期徒刑壹年。
    事  實
一、洪志文前於民國88年間因施用毒品案件，經本院以88年度毒
    聲字第1945號裁定送觀察、勒戒後，認無繼續施用毒品之傾
    向，於88年9 月23日執行完畢釋放，並經台灣屏東地方法院
    檢察署檢察官以88年度毒偵字第261 號為不起訴處分確定。
    復於91年間因施用毒品案件，經本院以91年度毒聲字第1276
    號裁定送觀察、勒戒，認有繼續施用毒品之傾向而送強制戒
    治並由台灣屏東地方法院檢察署檢察官提起公訴，強制戒治
    部分於92年10月21日停止戒治，迄93年1 月9 日因法律修正
    而報結；起訴部分則經台灣高等法院高雄分院以92年度上訴
    字第1523號判決判處有期徒刑10月、7 月，應執行有期徒刑
    1 年2 月確定，於94年1 月11日假釋併付保護管束出監，至
    同年4 月1 日期滿執行完畢。嗣於94年間因施用毒品案件，
    經台灣高等法院高雄分院以94年度上訴字第1066號判決判處
    有期徒刑1 年4 月、1 年，應執行有期徒刑2 年確定；再於
    同年間因竊盜案件，經本院以94年度簡字第1638號判決判處
    有期徒刑3 月確定，上開案件嗣經台灣高等法院高雄分院以
    96年度聲減字第626 號裁定分別減為有期徒刑8 月、6 月、
    1 月15日，應執行有期徒刑1 年1 月15日確定，於96年7 月
    16日期滿執行完畢。詎其仍不知悔改，明知海洛因及甲基安
    非他命分屬第一、二級毒品，不得持有及施用，仍基於施用
    第一、二級毒品之犯意，於99年8 月26日17時許，在屏東縣
    屏東市○○路「大聯盟網咖」內，將第一級毒品海洛因及第
    二級毒品甲基安非他命摻入香菸內，以吸食之方式，施用第
    一級毒品海洛因、第二級毒品甲基安非他命1 次。嗣於同年
    月27日10時許，為警通知到警局報到，於犯罪偵查機關尚未
    發覺其本件施用毒品之行為前，即於採尿前向員警坦承上情
    而自首，並同意採尿送驗，檢出尿液中呈海洛因代謝後之嗎
    啡及甲基安非他命陽性反應，始悉上情。
二、案經洪志文自首、屏東縣政府警察局屏東分局報告台灣屏東
    地方法院檢察署檢察官偵查起訴。
    理  由
一、本件被告洪志文所犯係死刑、無期徒刑、最輕本刑為3 年以
    上有期徒刑以外之罪，其於準備程序就前揭被訴事實為有罪
    之陳述，經受命法官告知簡式審判程序之旨，並聽取其與公
    訴人之意見後，本院認無不得或不宜改依簡式審判程序進行
    之情事，依刑事訴訟法第273 條之1 第1 項、第284 條之1
    規定，裁定本件由受命法官獨任進行簡式審判程序，合先敘
    明。
二、上揭犯罪事實，業據被告於警詢及本院審理中均坦承不諱；
    且被告於99年8 月27日查獲後所採集之尿液，經屏東縣政府
    警察局屏東分局員警初步檢驗後，再送台灣檢驗科技股份有
    限公司以酵素免疫分析法及氣相層析質譜儀法檢驗，均呈嗎
    啡（即海洛因代謝後成分）及甲基安非他命之陽性反應，此
    有台灣檢驗科技股份有限公司99年9 月13日編號KＺ00000000
    0000號濫用藥物尿液檢驗報告、屏東縣政府警察局屏東分局
    查獲涉嫌毒品危害防制條例罪毒品初步檢驗報告表、尿液初
    步檢驗照片1 幀在卷可稽，上述鑑驗結果，均係檢驗機關本
    於專業知識及以精密儀器或科學檢驗方法所得之結論，自可
    憑信，此外，復有卷附員警偵查報告1 份存卷可佐，綜上足
    認，本案事證明確，被告上開犯行，應堪認定。
三、被告前於88年間因施用毒品案件，經本院以88年度毒聲字第
    1945號裁定送觀察、勒戒後，認無繼續施用毒品之傾向，於
    88年9 月23日執行完畢釋放，並經台灣屏東地方法院檢察署
    檢察官以88年度毒偵字第261 號為不起訴處分確定。復於91
    年間因施用毒品案件，經本院以91年度毒聲字第1276號裁定
    送觀察、勒戒，認有繼續施用毒品之傾向而送強制戒治並由
    台灣屏東地方法院檢察署檢察官提起公訴，強制戒治部分於
    92年10月21日停止戒治，迄93年1 月9 日因法律修正而報結
    ，起訴部分則經台灣高等法院高雄分院以92年度上訴字第15
    23號判決判處有期徒刑10月、7 月，應執行有期徒刑1 年2
    月確定，於94年1 月11日假釋併付保護管束出監，至同年4
    月1 日期滿執行完畢等情，有台灣高等法院被告前案紀錄表
    1 份在卷可按，是被告已於觀察、勒戒執行完畢後5 年內再
    犯毒品案件，本件雖於5 年後再犯，仍應依法論罪科刑（最
    高法院97年度第5 次刑事庭會議決議意旨參照）。
四、查海洛因及甲基安非他命分屬毒品危害防制條例第2 條第2
    項第1 款、第2 款所規定之第一級毒品，不得持有、施用，
    被告竟持以施用，是核其所為，係犯毒品危害防制條例第10
    條第1 項、第2 項之施用第一級、第二級毒品罪。其施用前
    持有海洛因及甲基安非他命之低度行為，為施用之高度行為
    所吸收，不另論罪。被告以一行為同時觸犯上開2 罪，為想
    像競合犯，應從重依施用第一級毒品罪處斷。公訴意旨雖認
    被告係分別施用第一級、第二級毒品，然被告迭於警詢及本
    院審理時中均供稱伊係一起將海洛因及甲基安非他命併置入
    香煙之方式施用（見警卷第4 頁、本院卷第30頁），且毒品
    施用者本可能依其習性混用毒品，是在無證據可認被告係分
    別施用此2 種毒品之下，自應依被告所供述為據，公訴意旨
    所指，容有誤會。被告有前開事實欄所載之有期徒刑執行完
    畢紀錄，有台灣高等法院被告前案紀錄表1 份附卷足考，其
    受有期徒刑執行完畢後，5 內以內故意再犯本件有期徒刑以
    上之罪，為累犯，應依刑法第47條第1 項之規定，加重其刑
    。被告於99年8 月27日10時許，為警以通知書通知到警局採
    尿，於採尿前向員警坦承上情，復同意採尿送驗乙節，業據
    被告於警詢及本院審理時供承屬實（見警卷第4 頁、本院卷
    第30頁反面），核與偵卷所附屏東縣政府警察局屏東分局刑
    事案件報告書內容相符（見偵卷第1 頁），是被告於犯罪偵
    查機關尚未發覺其本件施用毒品之行為前主動向員警供承犯
    行，所為合於刑法第62條前段之自首要件，並願裁受裁判而
    減省訴訟資源，爰依該條規定，減輕其刑。被告所犯有上開
    加重減輕事由，應依法先加後減之。
五、爰審酌被告前因施用毒品案件，經觀察、勒戒及刑之執行完
    畢後，仍不思悔改，徹底去除施用毒品之惡習，竟又施用毒
    品，顯其無戒絕毒品之意且繼續沈淪毒海之中，及兼衡其素
    行狀況、施用毒品對社會治安造成之危害，生活狀況、教育
    程度、犯後坦承犯行，態度尚佳等一切情狀，量處如主文所
    示之刑。
據上論斷，應依刑事訴訟法273 條之1 第1 項、第299 條第1 項
前段，毒品危害防制條例第10條第1 項、第2 項，刑法第11條前
段、第55條、第47條第1 項、第62條前段，判決如主文。
本案經檢察官陳立興到庭執行職務
中    華    民    國   100    年    4     月    29    日
                  刑事第五庭    法  官  劉怡孜
以上正本證明與原本無異。
如不服本判決應於收受判決後10日內向本院提出上訴書狀，並應
敘述具體理由；其未敘述上訴理由者，應於上訴期間屆滿後20日
內向本院補提理由書（均須按他造當事人之人數附繕本）「切勿
逕送上級法院」。
中    華    民    國   100    年    4     月    29    日
                                書記官  薛慧茹
附錄本案論罪科刑法條：
毒品危害防制條例第10條
施用第一級毒品者，處6 月以上5 年以下有期徒刑。
施用第二級毒品者，處3 年以下有期徒刑